【裁判字號】    97,上易,2064
【裁判日期】    970822
【裁判案由】    竊盜
【裁判全文】
臺灣高等法院刑事判決                97年度上易字第2064號
上  訴  人
即  被  告  戊○○
上列上訴人因竊盜案件，不服臺灣板橋地方法院97年度易字第19
81號，中華民國97年7 月17日第一審判決（起訴案號：臺灣板橋
地方法院檢察署97年度偵字第18179 號），提起上訴，本院判決
如下：
    主  文
上訴駁回。
    理  由
一、按上訴書狀應敘述具體理由；上訴書狀未敘述上訴理由者，
    應於上訴期間屆滿後20日內補提理由書於原審法院，刑事訴
    訟法第361條第2項、第3 項前段定有明文。而第二審法院認
    為上訴書狀未敘述理由，應以判決駁回之。但其情形可以補
    正而未經原審法院命其補正者，審判長應定期間先命補正，
    此觀同法第367 條規定甚明。又所謂具體理由，必係依據卷
    內既有訴訟資料或提出新事證，指摘或表明第一審判決有何
    採證認事、用法或量刑等足以影響判決本旨之不當或違法，
    而構成應予撤銷之具體事由，始克當之（例如：依憑證據法
    則具體指出所採證據何以不具證據能力，或依憑卷證資料，
    明確指出所為證據證明力之判斷如何違背經驗、論理法則）
    ；倘僅泛言原判決認定事實錯誤、違背法令、量刑失之過重
    或輕縱，而未依上揭意旨指出具體事由，或形式上雖已指出
    具體事由，然該事由縱使屬實，亦不足以認為原判決有何不
    當或違法者（例如：對不具有調查必要性之證據，法院未依
    聲請調查亦未說明理由，或援用證據不當，但除去該證據仍
    應為同一事實之認定），皆難謂係具體理由（最高法院97年
    度台上字第892號判決意旨參照）。
二、經查：本件原判決依上訴人即被告戊○○於警詢、偵訊及原
    審之自白、告訴人甲○○○、被害人丙○○、乙○○、丁○
    ○於警詢時之指訴及卷附台北縣政府警察局車輛尋獲電腦輸
    入單1紙、現場指認照片、查獲照片及扣押物品照片4張，認
    定被告分別有3次竊盜及1次攜帶兇器竊盜犯行，並審酌被告
    前有本院前科紀錄表上所載之犯罪執行情形，足證其素行非
    佳，仍不知悔悟，且正值青壯，卻不思循正途賺取所需，對
    被害人所生之危害非輕，且迄今尚未賠償被害人所受之損失
    ，惟其犯後坦承犯行之態度等一切情狀，分就被告所為3 次
    竊盜犯行，均判處有期徒刑4 月，就被告所為攜帶兇器竊盜
    犯行，判處有期徒刑8 月，並定其應執行刑為有期徒刑1年4
    月等情，均已詳敘其所憑證據、認定理由及量刑依據。從形
    式上觀察，原判決並無認定事實錯誤、量刑瑕疵或違背法令
    之情形。被告上訴理由主張其坦承所有犯行，然原判決附表
    所記載之各次犯行，原審未回歸刑法上認定而逕予論罪，上
    訴請求就其有利之證據，酌予審酌，另為適當之判決云云，
    非但空泛無據，且未指摘原判決關於認定事實、適用法律及
    量刑等項，有何具體違法或不當。揆諸上開說明，顯然置原
    判決已經明白論斷審酌、說明之事項於不顧，意在拖延訴訟
    ，自形式上觀察，核非足以動搖原判決之具體理由，依照上
    揭說明，應認其上訴為不合法律上之程式，予以駁回，並不
    經言詞辯論為之。
據上論斷，應依刑事訴訟法第367條前段、第372條，判決如主文
。
中    華    民    國    97    年     8    月    22    日
                  刑事第十一庭  審判長法  官  張連財
                                      法  官  林明俊
                                      法  官  楊照男
以上正本證明與原本無異。
不得上訴。
                                      書記官  陳秋雄
中    華    民    國    97    年    8     月    22    日


司法院資訊處製作；財團法人民間司法改革基金會備份。
